## **Lucas Pirez Gallo**

Desarrollador Full Stack con experiencia en la creación de soluciones web completas, desde interfaces de usuario intuitivas hasta arquitecturas de servidor eficientes. Familiarizado con diversas tecnologías de frontend y backend, logrando una integración fluida entre ambas capas. Comprometido con la entrega de aplicaciones funcionales y de alto impacto.

Paraná Argentina +54 9 3424388239

#### **EXPERIENCIA**

## Foo Talent

Junio 2024 - Actualidad

## Responsabilidades:

- Definir el núcleo del proyecto, (Backend, estructura de la base de datos).
- Participar activamente en decisiones de arquitectura y desarrollo.
- Implementar funcionalidades clave según los requisitos.
- Mantener comunicación continua con el PM y el equipo de QA.

Stack: .Net, C#, React, Nestjs, TypeScript, EntityFramework, PostgreSQL.

## **Train it** - Practica profesional

Junio 2023 - Enero 2024

## Responsabilidades:

- Definir el flujo de la app, según especificaciones.
- Implementar las funcionalidades requeridas según tickets.

#### **PROYECTOS**

## **App administrativa de instituto**— Cliente real

### Logros:

- Desarrolle una aplicación web y de escritorio reutilizando código mediante la creación de librerías .
- Solucione el problema de cobro de cuotas y cálculos de porcentajes de descuento o recargo.
- Brinde una solución para el registro de deudores.
- Como funcionalidad extra el sistema soporta 1 millón de usuarios con una búsqueda y paginación eficiente.

Stack: .Net, C#, Blazor/Razor, EntityFramework, PostgreSQL, SQLLite.

## **App administrativa gimnasio** — *Cliente real*

## Logros:

- Gestionar pago de cuota según fecha de comienzo.
- Generación de QR aplicando el monto según corresponda Mercado Pago.
- Indicador de cliente deudor.
- Configuración de cuotas.

Stack: .Net, C#, React, TypeScript, EntityFramework, PostgreSQL, Automapper.

# TECNOLOGÍAS PRINCIPALES

.Net

C#

React

JavaScript/TypeScript

EntityFramework

SQL

NestJs

LINKS

Gmail

Portafolio

Github

#### **IDIOMAS**

Español - Nativo

Inglés - Intermedio

## **EDUCACIÓN**

#### Alura Latam

julio 2022 - enero 2023

Bootcamp

## **Harvard University**

Noviembre 2021 - Mayo 2022

CS50's Web

Programming with
Python and JavaScript.